# 请教陈版企业转制必须按评估值调账吗？

提问人：paul2 时间：2014-11-24 21:57:28
依照解释 2 号二-2中规定是否企业转制必须按评估值调账，不调账是否有先例？是否存在固定资产评估升值导致折旧提高而亏损？
附解释 2 号相关规定： 企业进行公司制改制的，应以经评估确认的资产、负债价值作为认定成本，该成本与其账面价值的差额，应当调整所有者权益；企业的子公司进行公司制改制的，母公司通常应当按照《企业会计准则解释第 1 号》的相关规定确定对子公司长期股权投资的成本，该成本与长期股权投资账面价值的差额，应当调整所有者权益。

回答人：chenyiwei
可根据解释 1 号第十条和解释 2 号第二条的规定按评估值进行账务调整的改制，仅限于非公司制企业改建为公司制企业。符合上述条件的企业改制必须按评估值调账，不能因为担心折旧增加导致亏损而不进行账务调整。